臺灣高等法院刑事判決　　　　　　　　　　　　　九十二年度上易字第三五七三號
　　上　訴　人　臺灣基隆地方法院檢察署檢察官
　　被　　　告　甲○○
右上訴人因被告妨害家庭案件，不服臺灣基隆地方法院九十二年度易字第二二一號，
中華民國九十二年十一月五日第一審判決（起訴案號：臺灣基隆地方法院檢察署九十
二年度偵字第一六九二號）提起上訴，本院判決如左：
    主  文
原判決撤銷。
甲○○與有配偶之人相姦，處有期徒刑參月，如易科罰金，以參佰元折算壹日。
    事  實
一、甲○○明知李銘偉係謝熹漪之夫，為有配偶之人，竟於民國九十一年十月九日上
    午酒後到李銘偉住處即基隆市○○街一六四號十二樓，利用李妻外出工作之際，
    在屋內相姦，於同日上午十一時許為李妻謝熹漪發現其夫裸體與甲○○同睡於屋
    內，經謝熹漪報警會同警員於同日上午十一時五十分許當場拍照查獲。
二、案經謝熹漪訴由基隆市警察局第二分局報請臺灣基隆地方法院檢察署檢察官偵查
    起訴。
    理  由
一、訊據被告甲○○矢口否認與李銘偉有相姦之犯行，辯稱：當日與李銘偉均喝醉返
    回李銘偉家中睡覺，李銘偉之裸睡係其平常之習慣，不能據以認定有相姦云云。
二、惟查，右揭事實迭據告訴人謝熹漪堅指不移，而被告與李銘偉於案發期日上午同
    睡一室，且李銘偉當時裸體，有照片四張附偵查卷可憑，而該照片係告訴人報案
    後，警員偕告訴人到場，由告訴人在其屋內拍得者，亦為警員林昭煋於檢察官偵
    訊時陳明在卷可按，尚難指係非法取得。又被告與李銘偉經法務部調查局測謊；
    二人有過性關係及當日二人有性行為等問題二人均答否，測試結果呈情緒波動反
    應，研判有說謊，有法務部調查局測謊報告書一份附卷可稽。參之被告與李銘偉
    一致供明二人於案發前相聚喝酒，俟李男離婚，二人仍有相姦事實屬實（見偵查
    卷第五、十二頁及本院審理筆錄），顯見二人一直保持親密關係，二人年值壯年
    ，身體正常，擁臥一室，有一裸體在床，謂無相姦，孰能置信！告訴人於本院陳
    指其夫裸體睡覺大部分係在性行為完畢後，懶得穿衣服使然云云，亦不違情常，
    益徵告訴人之指訴，堪予採信，被告之辯解無足為取，被告犯行堪予認定。
三、核被告甲○○所為，係犯刑法第二百三十九條後段之相姦罪，原審以李男裸睡、
    測謊結果，均不足為被告不利之證明，然測謊鑑定係依一般人在說謊時，會產生
    遲疑、緊張、恐懼、不安等心理波動現象，利用測謊儀器（多重波動紀錄器）將
    受測者之上開情緒波動反應情形加以紀錄，用以判別受測者所供述之真實性，倘
    受測者愈想壓抑其謊言所產生之情緒，在測謊儀器上會愈產生明顯之情緒波動反
    應。反之，則無此不實之波動反應。故測謊之結果在形式上符合測謊基本條件（
    如受測人同意，施測人員之技術與經驗、儀器良好正常），則非無證據能力。綜
    上所述各情，此項測謊鑑定資足佐證被告之否認為不可採，原審仍認不足以證明
    被告犯行，自有未洽，檢察官上訴指摘原判決採證認事為不當，即有理由，應由
    本院將原判決撤銷改判，爰審酌被告尚無犯罪前科、及其犯罪時間、現已為人母
    與事後態度等一切情狀，量處如主文所示之刑，並諭知易科罰金之折算標準示懲
    。
四、公訴意旨另謂：被告自九十一年八月間起，迄同年十月初，分別在基隆市○○街
    一六四號十二樓及基隆市○○街四八二號十一樓等地，與李銘偉相姦多次，亦犯
    同一罪名，應依連續犯之規定，加重其刑云云。然此項被訴事實，迭為被告及李
    銘偉所否認，而訊之告訴人謝熹漪：（你如何認定被告等在八月間開始通姦？）
    謝稱：渠自九十一年八月即發現彼二人有通話紀錄，亦經常在一起云云，並未能
    舉出適於證明二人相姦之積極證據，自不能單憑其上列空泛之詞，採為不利被告
    之認定，而起訴書及檢察官上訴書就此部分亦未舉確切證據以資審認，被告又自
    始否認此部分之犯行，顯不能證明此部分之犯罪，公訴人既認與上開論罪科刑之
    部分，有裁判上一罪關係，即不另為無罪諭知。
據上論斷，應依刑事訴訟法第三百六十九條第一項前段、第三百六十四條、第二百九
十九條第一項前段，刑法第二百三十九條後段、第四十一條，罰金罰鍰提高標準條例
第二條，判決如主文。
本案經檢察官陳維練到庭執行職務。
中　　　華　　　民　　　國　　九十三　　年　　　二　　　月　　 十七 　　日
                              臺灣高等法院刑事第一庭
                                  審判長法  官  李  相  助
                                        法  官  楊  貴  雄
                                        法  官  黃  聰  明
右正本證明與原本無異。
不得上訴
                                        書記官  吳  金  來
中　　　華　　　民　　　國　　九十三　　年　　　二　　　月　　 十七 　　日
附錄：本判決論罪科刑法條全文
刑法第二百三十九條 (通姦罪)
有配偶而與人通姦者，處一年以下有期徒刑。其相姦者亦同。
